臺灣臺北地方法院刑事裁定　
111年度單禁沒字第814號
聲  請  人  臺灣臺北地方檢察署檢察官
被      告  顧興宇


上列聲請人因被告違反毒品危害防制條例案件，聲請單獨宣告沒
收違禁物（111年度聲沒字第548號），本院裁定如下：
    主  文
扣案如附表所示之物均沒收銷燬。
    理  由
一、聲請意旨略以：被告顧興宇因違反毒品危害防制條例案件，
    經臺灣臺北地方檢察署(下稱地檢署)檢察官以111年度撤緩
    毒偵緝字第41號，111年度毒偵緝字第462至466號，111年度
    毒偵字第1556號不起訴處分確定。扣案之如附表所示之物均
    檢出第二級毒品甲基安非他命成分，爰依刑法第40條第2項
    前段及毒品危害防制條例第18條第1項前段規定，聲請單獨
    宣告沒收銷燬之等語。
二、按違禁物，不問屬於犯罪行為人與否，沒收之。違禁物或專
    科沒收之物得單獨宣告沒收。刑法第38條第1項、第40條第2
    項分別定有明文。又甲基安非他命為毒品危害防制條例第2
    條第2項第2款所列之第二級毒品，並禁止製造、運輸、販賣
    、施用、持有，且依同條例第18條第1項前段規定，不問屬
    於犯罪行為人與否，應予沒收銷燬之，自得單獨宣告沒收。
三、查被告前因施用第二級毒品甲基安非他命之犯行，經本院11
    1年度毒聲字第64號裁定送勒戒處所觀察、勒戒確定，經執
    行後認無繼續施用毒品之傾向，於民國111年7月4日出所，
    經地檢署檢察官以111年度撤緩毒偵緝字第41號，111年度毒
    偵緝字第462至466號，111年度毒偵字第1556號不起訴處分
    確定等情，經本院核閱上開卷宗無誤。
四、查被告因上開案件經警方查扣如附表所示之物(聲請書記載
    其中有甲基安非他命4包，核以卷內資料，僅有附表編號1、
    12、17共3包，是聲請書上開所載有誤，應予更正)，經送鑑
    定，均檢出第二級毒品甲基安非他命成分，並有該表「鑑定
    書」欄所示鑑定書可憑，又編號2至11、13至16之物依扣案
    狀態應認無法完全將毒品析離，應整體視同毒品，是附表所
    示之物均屬毒品而為違禁物，可以認定，依上規定，聲請人
    聲請沒收銷燬，經核並無不符，應予准許。至於包覆附表編
    號1、12、17所示毒品之外包裝袋(詳見附表「扣案物」欄所
    示），自沾黏上開第二級毒品，衡情均難與上開第二級毒品
    析離，復無析離之實益，自當併予沒收銷燬之。另前開因鑑
    定耗盡之第二級毒品，因既已滅失，自無庸再為沒收銷燬之
    諭知，附此敘明。
五、依刑事訴訟法第455條之36第2項，毒品危害防制條例第18條
    第1項前段，刑法第11條、第40條第2項，裁定如主文。　　
中　　華　　民　　國　　111 　年　　9 　　月　　29　　日
　　　　　　　　　刑事第八庭    法　官　李陸華
上正本證明與原本無異。
如不服本裁定，應於裁定送達後5日內向本院提出抗告狀。因疫
情而遲誤不變期間，得向法院聲請回復原狀。
                                書記官  張閔翔
中　　華　　民　　國　　111 　年　　9 　　月　　30　　日
附表：扣案物　　　　　　　　　
編號 扣案物 檢方保管字號/警方扣押清單編號(所在卷頁） 鑑定結果 鑑定書(所在卷頁) 1 白色晶體1包(含外包裝袋1只，驗餘淨重0.8374公克) 109年度青保字第1621號(109毒偵2477卷第10-12、52頁) 檢出甲基安非他命成分 臺北榮民總醫院109年8月28日北榮毒鑑字第C0000000號毒品成分鑑定書(109毒偵2477卷第51頁) 2 針筒3支(均以乙醇沖洗) 109年度紅保字第1480號(109毒偵2477卷第10-12、49頁)   3 玻璃球吸食器1組(經以乙醇沖洗) 109年度藍保字第2075號(109年度毒偵字第3800號第20-23、53頁) 檢出甲基安非他命成分 交通部民用航空局航空醫務中心109年12月21日航藥艦字第0000000號毒品鑑定書(109年度毒偵字第3800號第51頁) 4 殘渣袋1袋(經刮取殘渣)    5 內含白色粉末之注射針筒2支(驗餘總淨重0.4268公克) 109年度青保字第2093號(109年度毒偵字第3800號第20-23、50頁)   6 內含白色透明晶體之透明針筒1支(驗餘淨重0.24公克) 110年度青保字第667號(110年度毒偵字第1420號第13-16、50頁) 檢出甲基安非他命成分 臺北市政府警察局110年北市鑑毒字第107號鑑定書(110年度毒偵字第1420號第41號) 7 吸食器具1組(以乙醇沖洗) 110年度藍保字第705號(110年度毒偵字第1420號第13-16、44頁) 檢出甲基安非他命成分 交通部民用航空局航空醫務中心110年4月1日航藥艦字第0000000號毒品鑑定書(110年度毒偵字第1420號第43頁) 8 內含白色透明液體之注射針筒1支(驗餘淨重0.4175公克) 111年度藍保字第196、197號(111年度毒偵字第190號第18-21、45、48頁) 檢出甲基安非他命成分 交通部民用航空局航空醫務中心111年1月13日航藥艦字第0000000號毒品鑑定書(111年度毒偵字第190號第40頁及反面) 9 注射針筒1支(經刮取殘渣)    10 殘渣袋1袋(經刮取殘渣)    11 玻璃球吸食器1組(經乙醇沖洗)    12 白色透明結晶1袋(含外包裝袋1只，驗餘淨重0.2558公克) 111年度青保字第507號(111年度毒偵字第637號第15-17、44頁) 檢出甲基安非他命成分 交通部民用航空局航空醫務中心111年3月17日航藥艦字第0000000號毒品鑑定書(111年度毒偵字第637號第45頁) 13 注射針筒1支(經刮取殘渣) 111年度紅保字第645號(111年度毒偵字第637號第15-17、47頁)   14 殘渣袋1個(經乙醇沖洗) 111年度紅保字第1446號(111年度毒偵字第851號卷第15-18頁，111年度毒偵緝字第462號卷第20頁) 檢出甲基安非他命成分 臺北榮民總醫院111年4月27日北榮毒鑑字第C0000000號毒品成分鑑定書(111年度毒偵字第851號卷第55-56頁) 15 鏟管2支(均經乙醇沖洗)    16 針筒1支(經乙醇沖洗)    17 白色或透明結晶1包(含外包裝袋1只，驗餘淨重0.5849公克) 111年度青保字第1153號(111年度毒偵字第851號卷第15-18頁，111年度毒偵緝字第462號卷第17頁)